臺灣雲林地方法院民事簡易判決
111年度虎簡字第161號
原      告  趙信安  
訴訟代理人  張慈玲  
被      告  羅智鴻  



上列被告因組織犯罪防制條例等案件，經原告提起損害賠償之附
帶民事訴訟（110年度附民字第308號），經本院刑事庭裁定移送
前來，本院於民國111年10月14日言詞辯論終結，判決如下：
    主      文
被告應給付原告新臺幣15,985元，及自民國110年10月8日起至清
償日止，按年息百分之5計算之利息。
本判決得假執行。
    事實及理由
一、訴狀送達後，原告不得將原訴變更或追加他訴，但減縮應受
    判決事項之聲明者，不在此限，民事訴訟法第255條第1項第
    3款定有明文。本件原告提出之刑事附帶民事訴訟起訴狀第
    一項訴之聲明原請求：被告應賠償原告新臺幣（下同）180,
    336元，並自起訴狀繕本送達之翌日起至清償日止，按年息5
    ％計算之利息。嗣於本院民國111年10月14日言詞辯論期日，
    變更該項聲明為：被告應給付原告15,985元，及自起訴狀繕
    本送達翌日起至清償日止，按年息5％計算之利息。原告所為
    訴之變更係減縮應受判決事項之聲明，依上開規定，應予准
    許。
二、原告起訴主張：被告於109年11月起發起並指揮詐欺車手集
    團，並由訴外人陳麒文陸續吸收訴外人許尊勝、張崇𧘻擔任
    收水手，許尊勝、張崇𧘻再陸續吸收訴外人蔡沛翰、黃奕翔
    、郭品宏、王伯修、蕭聖民、洪汶育、劉豐義等人擔任旗下
    車手，由被告隱身幕後，以微信暱稱「R8」、「R9」、「R1
    0」、「純白體驗」等帳號，監督、督促車手成員詐欺犯行
    之行使，確保其所屬車手均會確實依照幕後不詳詐欺集團成
    員之指示從事取款車手之犯行，嗣由詐欺集團某成員於109
    年12月20日16時11分許，撥打電話予原告，佯稱原告購物網
    站會員資料有誤，致原告陷於錯誤，於同日17時22分許，以
    其聯邦銀行000-000000000000號帳戶，以網路轉帳方式匯款
    15,985元至訴外人彭籅皜之000-00000000000000號郵局帳戶
    （下稱系爭帳戶），再由張崇𧘻於同日17時43分許，在雲林
    縣○○鎮○○路000號之全聯超商，以系爭帳戶提款卡提領16,00
    5元後，再轉交予許尊勝，許尊勝再交付予原告，由原告轉
    交予不詳詐欺集團成員，致原告受有損害，爰依侵權行為之
    法律關係，提起本件訴訟等語。並聲明：被告應給付原告15
    ,985元，及自起訴狀繕本送達翌日起至清償日止，按年息5％
    計算之利息。
三、被告則以：同意原告之請求等語。
四、本院之判斷：
  ㈠當事人於言詞辯論時為訴訟標的之捨棄或認諾者，應本於其
    捨棄或認諾為該當事人敗訴之判決，民事訴訟法第384條定
    有明文。又被告於言詞辯論時為訴訟標的之認諾，法院即應
    不調查原告所主張為訴訟標的之法律關係是否果屬存在，而
    以認諾為該被告敗訴之判決基礎（最高法院45年度台上字第
    31號判決意旨參照）。本件被告於言詞辯論時，已為訴訟標
    的之認諾，本院自應本於其認諾為其敗訴之判決。
　㈡給付無確定期限者，債務人於債權人得請求給付時，經其催
    告而未為給付，自受催告時起，負遲延責任；其經債權人起
    訴而送達訴狀，或依督促程序送達支付命令，或為其他相類
    之行為者，與催告有同一之效力；遲延之債務，以支付金錢
    為標的者，債權人得請求依法定利率計算之遲延利息；應付
    利息之債務，其利率未經約定，亦無法律可據者，週年利率
    為5％，民法第229條第2項、第233條第1項前段及第203條分
    別定有明文。本件原告對被告得請求之侵權行為損害賠償債
    權，係未約定期限之給付，亦未約定遲延利率，是原告請求
    被告自起訴狀繕本送達翌日即110年10月8日起至清償日止，
    按年息5％計算之法定遲延利息，即屬有據，應予准許。
五、從而，原告依侵權行為之法律關係，請求被告給付15,985元
    ，及自110年10月8日起至清償日止，按年息5％計算之利息，
    為有理由，應予准許。
六、本件係適用簡易程序所為被告敗訴之判決，依民事訴訟法第
    389條第1項第3款規定，應依職權宣告假執行。　　
七、本件為刑事附帶民事訴訟之事件，原告起訴並未繳納裁判費
    ，於訴訟過程亦未生其他訴訟費用，故本件無訴訟費用，爰
    不諭知訴訟費用之負擔，附此敘明。　　
中　　華　　民　　國　　111 　年　　10　　月　　28　　日
                  虎尾簡易庭  法  官  廖國勝
以上正本證明與原本無異。
如不服本判決，須於判決送達後20日內向本庭（臺灣雲林地方法
院虎尾簡易庭）提出上訴狀。（須按他造當事人之人數附繕本）
。
中　　華　　民　　國　　111 　年　　10　　月　　28　　日
                              書記官  曾鈺仁